臺灣臺南地方法院刑事判決
111年度易字第433號
公  訴  人  臺灣臺南地方檢察署檢察官
被      告  林文憲


上列被告因竊盜案件，經檢察官提起公訴（111年度偵字第4974
號），本院判決如下：
    主  文
林文憲犯攜帶兇器竊盜罪，處有期徒刑捌月。
未扣案之犯罪所得現金新臺幣肆仟元沒收，於全部或一部不能沒
收或不宜執行沒收時，追徵其價額。
    事  實
一、林文憲意圖為自己不法之所有，基於竊盜之犯意，於民國11
    1年1月9日4時50分許，騎乘其母親所有之車牌號碼000-0000
    號普通重型機車，至臺南市○○區○○街0段000號「什三佃慶興
    宮」（下稱慶興宮），持慶興宮所有，客觀上足以對人之生
    命、身體安全構成威脅，且具有危險性，而可供兇器使用之
    瓦斯噴槍，燒熔慶興宮所有，放置在佛桌上之壓克力功德箱
    外箱（所涉毀損部分未據告訴），竊取功德箱內之現金約新
    臺幣（下同）4,000元，於得手後騎乘上揭機車離去。嗣慶
    興宮委員兼會計吳姿醇發現該功德箱遭破壞且箱內現金短少
    而報警處理，經警調閱監視器錄影畫面後，始知悉上情。
二、案經吳姿醇告訴臺南市政府警察局第三分局報告臺灣臺南地
    方檢察署檢察官偵查起訴。
　　理  由
壹、證據能力部分：
一、按被告以外之人於審判外之言詞或書面陳述，除法律有規定
    者外，不得作為證據。另按被告以外之人於審判外之陳述，
    雖不符合同法第159條之1至第159條之4之規定，然經當事人
    於審判程序同意作為證據，法院審酌該言詞陳述或書面陳述
    作成時之情況，認為適當者，亦得為證據。當事人、代理人
    或辯護人於法院調查證據時，知有第159條第1項不得為證據
    之情形，而未於言詞辯論終結前聲明異議者，視為有前項同
    意，刑事訴訟法第159條第1項、第159條之5分別定有明文。
    查本件被告以外之人於審判外之言詞或書面陳述屬傳聞證據
    部分，檢察官、被告於本院審理中並未爭執證據能力，且迄
    於言詞辯論終結前亦未聲明異議，復本院認其作成之情形並
    無不當情形，經審酌後認為適當，均應認於本案有證據能力
    。
二、另本件認定事實引用之卷內其餘非供述證據部分，與本案均
    有關連性，亦無證據證明係實施刑事訴訟程序之公務員以不
    法方式所取得，依刑事訴訟法第158條之4之反面解釋，當有
    證據能力，復於本院審理時，提示並告以要旨，使檢察官、
    被告充分表示意見，自得為證據使用。　　
貳、認定犯罪事實所憑證據及認定之理由　　
一、訊據被告固不否認有於上開時間至慶興宮參拜之事實，惟矢
    口否認有何竊盜犯行，辯稱：伊於案發當時拿瓦斯噴槍係要
    點燃放置在功德箱前面之沈香香爐內之沈香，伊並未竊取功
    德箱內之現金云云。經查：
(一)被告有於上開時間至臺南市○○區○○街0段000號慶興宮，以該
    宮所有之瓦斯噴槍，燒熔慶興宮所有，放置在佛桌上之壓克
    力功德箱外箱，竊取功德箱內之現金約4000元等事實，業據
    告訴人吳姿醇於警詢、偵訊時指述（詳警卷第9頁至第11頁
    、臺灣臺南地方檢察署111年度偵字第4974號偵查卷〈以下簡
    稱偵卷〉第24頁至第25頁）屬實，復有現場照片3張、監視器
    錄影畫面翻拍照片共33張暨所附光碟、瓦斯噴槍照片4張附
    卷（詳警卷第13頁至第27頁、偵卷第87頁至第91頁、本院卷
    第37頁至第39頁、第61頁至第93頁）可按，上情堪以認定。
(二)被告雖否認有竊取功德箱內現金之犯行，然查：
　1.經本院勘驗案發時慶興宮之監視器畫面， 勘驗結果如下：
　⑴檔案名稱：00000000_04h50m_ch01_1920x1088x6.m4v
　　①被告走向右側拱門（即照片四）04：59：21離開監視器拍
    涉範圍。此時功德箱中間下方靠近底部處，視覺上看起來有
    一個小洞。
　　②04：59：29被告從右側拱門出現，拿著一個瓦斯噴槍及一
      罐沈香粉進入參拜大廳，走到第三張神桌前，被告將沈香
      粉放在香爐旁，04：59：41至04：59：59雙手在身前有動
      作，但因背對監視器，所以無從得悉其做什麼動作。
　⑵檔案名稱：00000000_05h00m_ch01_1920x1088x6.m4v　
　　①05：00：00被告持續站在第三張神桌前，雙手有動作但無
      法看清，05：00：54至05：01：04被告左手有往前扶住某
      物的動作，右手持續前後移動，05：01：25至05：01：37
      被告的左手再次有往前扶住某物的動作，右手持續前後移
      動，左右手稍稍抬起，高度高於功德箱位置。05：01：35
      有煙裊裊上升，05：01：37被告的左手靠近左邊口袋，05
      ：01：43被告拿著沈香粉及瓦斯噴槍往右側拱門走去，05
      ：01：45離開監視器拍攝範圍。
　　②功德箱上的「德」字下方的圓形洞比之前更大。
　⑶檔案名稱：00000000_04h50m_ch07_1920x1088x6.m4v　　　
　　①04：59：29被告從右側拱門出現，拿著一個瓦斯噴槍及一
      罐沈香粉進入參拜大廳，走到第三張神桌前，被告將沈香
      粉放在香爐旁。
　　②04：59：41至04：59：59被告雙手在身前有動作，期間04
      ：59：49至04：59：53透過透明壓克力功德箱反射的火苗
      ，可以看到被告有點燃瓦斯噴槍（即照片八、九），04：
      59：57被告拿起沈香粉的罐子，04：59：58被告將其左手
      放在功德箱上，右手往前伸。05：00：01被告的手在香爐
      與功德箱之間移動，雙手並非在香爐上方或是沈香粉罐上
      。
　⑷檔案名稱：00000000_05h00m_ch07_1920x1088x6.m4v　　
　　①5：00：00被告繼續站在第三張神桌前，左手扶著功德箱上
      方，右手有往前伸的動作，5：00：05被告用湯匙將沈香
      粉舀入香爐中，5：00：24從透明壓克力功德箱反射的火
      苗，可以看到被告有點燃瓦斯噴槍（即照片十），5：00
      ：30被告再次將左手放在功德箱上，右手在功德箱前動作
      。
　　②5：00：38被告繼續用湯匙舀沈香粉加入香爐中，5：00：4
      4被告持瓦斯噴槍點燃香爐內的沈香粉（即照片十一），5
      ：00：46被告改以左手持瓦斯噴槍，瓦斯噴槍繼續往香爐
      內點燃沈香粉，5：00：48被告右手往前伸向功德箱，在
      功德箱下方處有攪動動作，5：00：53被告放下左手的瓦
      斯噴槍，左手大動作越過香爐，左手扶住功德箱上方，被
      告的右手繼續在功德箱下方處攪動，5：00：57至5：00：
      59功德箱內的鈔票因為被告的動作改變位置，5：01：03
      被告的右手從功德箱收回，可以看見被告右手拿著百元鈔
      （即照片十二），並把錢收回到左手放進外套口袋。
　　③5：01：05被告再次拿起沈香粉罐內的湯匙將沈香粉加入香
      爐內，5：01：13被告拿瓦斯噴槍向香爐內點火後，將瓦
      斯噴槍放下，5：01：25以左手扶住功德箱上方，右手往
      前伸向功德箱左右轉動，被告雙手越過香爐，5：01：36
      （即照片十三）從功德箱內抽出一捆紙鈔，馬上交握到左
      手，5：01：42被告拿著沈香粉罐及瓦斯噴槍離開第三張
      神桌，走向畫面右側的拱門，5：01：45離開監視器拍攝
      範圍。
    以上勘驗內容，有本院勘驗筆錄及截取照片共18張在卷（詳
    本院卷第44頁至第51頁、第61頁至第93頁）可按，被告雖辯
    稱：係持瓦斯噴槍點燃香爐云云，若被告斯時果係持瓦斯噴
    槍點燃沈香，其手部理應一直在香爐上方固定不動，以利沈
    香聚火點燃，然依上開勘驗結果所示，被告持瓦斯噴槍點火
    後，雙手卻係在功德箱與沈香爐之間移動，雙手除有多次碰
    觸功德箱之行為外，亦有自功德箱下方處拿取紙鈔之動作，
    此均與常情有違。再者，比較監視器錄影時間4：59：21被
    告尚未持瓦噴槍前及5：01：54被告持瓦斯噴槍離開現場之
    功德箱放大圖，功德箱內的紙鈔擺放位置明顯不同，且功德
    箱「德」字下方之圓洞亦明顯變大，此觀諸前後照片即可明
    瞭（詳本院卷第93頁），亦可佐證被告係持瓦斯噴槍燒熔壓
    克力功德箱之外箱後，自該洞竊取功德箱內之現金。又參酌
    被告於本院審理時自稱：「勘驗筆錄所記載的動作我都承認
    ，我不知道為什麼會在功德箱附近有這麼多動作」等語（詳
    本院卷第57頁），在在均顯示被告前開所辯：係持瓦斯噴槍
    點燃沈香，並未竊取功德箱內之現金等語均係卸責之詞，不
    可採信。
(三)綜上所述，本件事證明確，被告犯行堪以認定，應依法論科
    。
二、論罪科刑：
(一)查被告持以犯本案犯行所使用之瓦斯噴槍，可以點燃火苗，
    若持以攻擊人體，顯可造成相當之傷害，客觀上足以對人之
　　生命、身體造成危害，當具一定之危險性，性質上應屬兇器
    無疑。核被告所為，係犯刑法第321條第1項第3款之加重竊
    盜罪。
(二)被告本案構成累犯但不予加重其刑：
　1.按法院於審酌被告是否適用累犯規定而加重其刑時，訴訟程
    序上應先由檢察官就前階段被告構成累犯之事實，以及後階
    段應加重其刑之事項，主張並具體指出證明方法後，法院才
    需進行調查與辯論程序，而作為是否加重其刑之裁判基礎。
    前階段構成累犯事實為檢察官之實質舉證責任，後階段加重
    量刑事項為檢察官之說明責任，均應由檢察官分別負主張及
    具體指出證明方法之責。倘檢察官未主張或具體指出證明方
    法時，可認檢察官並不認為被告構成累犯或有加重其刑予以
    延長矯正其惡性此一特別預防之必要，且為貫徹舉證責任之
    危險結果所當然，是法院不予調查，而未論以累犯或依累犯
    規定加重其刑，即難謂有應調查而不予調查之違法（最高法
    院刑事大法庭110年度台上大字第5660號裁定意旨參照）。
　2.本案公訴人以被告前因施用毒品案件，經本院以107年度易
    字第494號判決判處有期徒刑7月確定，於108年5月18日縮刑
    期滿執行完畢等情，有臺灣臺南地方檢察署刑案資料查註紀
    錄表可佐，主張被告於受徒刑之執行完畢5年以內故意再犯
    本案有期徒刑以上之罪，構成刑法第47條所規定之累犯，且
    應予以加重其刑等語，而就被告構成累犯之前案犯罪紀錄，
    亦有臺灣高等法院被告前案紀錄表在卷（詳本院卷第21頁）
    可按，復經本院於審理時提示被告之前案紀錄表予被告及檢
    察官表示意見，被告並表示本案確實是累犯無誤等語（詳本
    院卷第55頁），則關於被告構成累犯之事實既已經本院進行
    調查、辯論程序，自可作為本院是否對被告加重其刑之裁判
    基準。
  ⒊其次，公訴人雖以被告構成累犯而請求加重其刑，然就本案
    被告是否應加重其刑之事項，依卷內資料僅能得知被告構成
    累犯之前案案由係施用毒品案件，與本案所犯竊盜案件之犯
    罪性質相異，法益侵害有所不同；而關於被告前開施用毒品
    案件之執行成效、於本案被告之再犯原因、本案犯罪之主觀
    惡性及其涉犯本案與前案之關連性等情況，卷內尚無相關證
    據資料可佐，是本院裁量結果，認本案應無庸對被告所犯本
    案依刑法第47條第1項規定加重其刑，惟為充分評價被告之
    品行，本院仍應於後述量刑時一併衡酌被告之前科、素行，
    併予敘明。　　
(三)爰審酌被告不思以正途賺取金錢，而犯本案加重竊盜犯行，
    顯然缺乏對他人財產權應予尊重之觀念，所為實不足取；並
    參酌被告之犯罪手段、竊得現金4,000元、對被害人之財產
    及社會治安所生危害；兼衡被告犯罪後否認犯行、尚未與被
    害人和解之犯後態度，暨其素行（詳本院卷第13頁至第22頁
    之臺灣高等法院被告前案紀錄表）、自承高中畢業之智識程
    度、從事建築業，月收入約4萬餘元、與父母同住之家庭生
    活經濟狀況等一切情狀，量處如主文所示之刑，以資懲儆。
三、沒收：
(一)按犯罪所得，屬於犯罪行為人者，沒收之；前二項之沒收，
    於全部或一部不能沒收或不宜執行沒收時，追徵其價額；宣
    告前二條之沒收或追徵，有過苛之虞、欠缺刑法上之重要性
    、犯罪所得價值低微，或為維持受宣告人生活條件之必要者
    ，得不宣告或酌減之，刑法第38條之1 第1 項、第3 項、刑
    法第38條之2 第2 項分別定有明文。經查，被告竊得之現金
    4,000元，係被告為本案犯行之犯罪所得，未據扣案，爰依
    刑法第38條之1第1項前段、第3項之規定宣告沒收，於全部
    或一部不能沒收或不宜執行沒收時，追徵其價額。
(二)至未扣案之瓦斯噴槍雖係被告持以犯本案所用之物，惟係慶
    興宮所有，並非被告所有之物，爰不予宣告沒收，附此敘明
    。
據上論斷，應依刑事訴訟法第299條第1項前段，刑法第321條第1
項第3款、第38條之1第1項前段、第3項，判決如主文。　
本案經檢察官蘇榮照提起公訴，檢察官蘇聖涵到庭執行職務。　
中　　華　　民　　國　　111 　年　　5 　　月　　31　　日
　　　　　　　　　刑事第八庭    法　官　鄭燕璘
以上正本證明與原本無異
如不服本判決應於收受本判後20日內向本院提出上訴書狀，並應
敘述具體理由。其未敘述上訴理由者，應於上訴期間屆滿後20日
內向本院補提理由書狀（均須按他造當事人之人數附繕本）「切
勿逕送上級法院」。
  　　　　　　　　　　　　　　　 書記官　楊玉寧
中　　華　　民　　國　　111 　年　　5 　　月　　31　　日
附錄本案論罪科刑法條全文：
刑法第321條
犯前條第 1 項、第 2 項之罪而有下列情形之一者，處 6 月以
上 5 年以下有期徒刑，得併科 50 萬元以下罰金：
一、侵入住宅或有人居住之建築物、船艦或隱匿其內而犯之。
二、毀越門窗、牆垣或其他安全設備而犯之。
三、攜帶兇器而犯之。
四、結夥三人以上而犯之。
五、乘火災、水災或其他災害之際而犯之。
六、在車站、港埠、航空站或其他供水、陸、空公眾運輸之舟、
    車、航空機內而犯之。
前項之未遂犯罰之。